【裁判字號】    89,簡上,74
【裁判日期】    890608
【裁判案由】    竊盜
【裁判全文】
臺灣板橋地方法院刑事判決                          八十九年度簡上字第七四號
    上  訴  人
    即  被  告  甲○○
右列上訴人因竊盜案件，不服本院板橋簡易庭八十八年度板簡字第一七六三號，中華
民國八十八年十二月二十九日第一審判決（聲請處刑案號：台灣板橋地方法院檢察署
八十八年度偵字第二三七六五號），提起上訴，本院判決如左：
    主  文
上訴駁回。
    事實及理由
一、本案經本院審理結果，認原審判決除竊盜地點為太平洋百貨公司，誤載為太平洋
    崇光百貨公司外，其餘認事、用法及量刑均無不當，應予維持，並引用原審判決
    書所載事實、證據及理由。
二、上訴人即被告甲○○上訴意旨略以：上訴人係在太平洋百貨的洗手間撿到行動電
    話，當時洗手間沒有其他人，故要將之交予櫃檯，並無竊取該行動電話云云。經
    查(一)被害人張文賢當時在該洗手間整理服裝儀容，將行動電話放在小便斗上，發
    現上訴人進入該洗手間使用後離去，其亦欲離去，竟發現其行動電話不見，即快
    步追出，上訴人亦快跑，直到櫃檯，上訴人便從口袋拿出行動電話，稱係撿到要
    交予櫃檯等語，業據被害人張文賢於警訊中證述綦詳，是上訴人所辯當時洗手間
    沒有其他人在場等語，即不可採。(二)上訴人於警訊及偵查中均坦承有將該行動電
    話放入口袋，並於偵查中坦承：從洗手間出來後即用跑的到櫃檯，想盡快把行動
    電話送到櫃檯等語。於本院調查及審理時，則改稱：係將行動電話拿在手上，慢
    慢的走到櫃檯等語。其前後供述不一。況其於本院調查時亦供稱：出洗手間之後
    ，即發現有人在後面追；於審理中則改稱：到櫃檯時，突然有一個人從其身後說
    其偷他的東西等語。供述前後亦不一致。惟被害人張文賢係從洗手間即開始追趕
    上訴人，已如前述，是上訴人應係將行動電話放入口袋，發現有人追趕後，快跑
    至櫃檯等情，應堪認定。既然洗手間當時有被害人張文賢在場，上訴人撿到行動
    電話，若無不法所有之意圖，即應詢問張文賢是否為其所有，焉有將行動電話放
    入口袋，後發現張文賢從後追趕，乃快跑至櫃檯，請櫃檯人員為失物招領之理，
    是上訴人所辯，顯不可採。此外，復有贓物認領保管單一紙附卷可稽，上訴人之
    犯行堪予認定。經核原審判決除竊盜地點為太平洋百貨公司，誤載為太平洋崇光
    百貨公司外，其餘認事用法並無不當，量刑亦稱允當，而上開誤載亦不影響判決
    結果，上訴人上訴意旨辯稱並未竊盜云云，指摘原判決不當，難認有理由，應予
    駁回。
據上論斷，應依刑事訴訟法第四百五十五條之一第一項、第三項、第三百六十八條、
第三百七十三條，判決如主文。
本案經檢察官陳孟黎到庭執行職務
中      華      民      國    八十九    年      六      月      八      日
                                      臺灣板橋地方法院刑事第五庭
          審判長法官  陳秀
                                                法官  王偉光
                                                法官  李世華
右正本證明與原本無異。
不得上訴。
                                              書記官  卓聖智
中      華      民      國    八十九    年      六      月      八      日


司法院資訊處製作；財團法人民間司法改革基金會備份。
